# 土地补贴款是冲土地价值还是转为收入

提问人：cyy9372 时间：2013-05-13 16:33:59
一家工业企业，新购土地，当地政府给予的优惠的土地价，即企业不用付正常的合同价，这部分少付的差价，是冲土地价值（无形资产）？还是应作为营业外收入处理？ 可以分为先付正常合同价再收到政府返回，还有就是直接少付土地款这两种情况，分别应该如何处理？

回答人：chenyiwei
需考虑以下问题： 1 、是企业直接少付土地款（可能是由开发区开发公司之类机构代付），即企业支付的土地款少于合同约定，并由政府确认土地出让金无欠缴，还是企业先全额支付出让金，再由政府以“扶持基金”之类名义返还？ 2 、企业获取的土地出让金收据上载明的支付金额与出让合同上约定的出让金是否存在差异？

提问人：alony 时间：2013-05-16 10:03:32
回复 chenyiwei 的帖子
陈老师，如果是第一种情况呢？改该怎么处理？
企业只有财政局的收据（金额小于合同金额），土地出让金收据在财政局，为合同金额。

回答人：chenyiwei
有两种做法：一种是直接按照实际缴纳的款项净额确认土地使用权；另一种做法是按照合同全价确认土地使用权，合同价和实际缴款之间的差额确认为递延收益，在土地使用权摊销年限内摊销，计入各年度的营业外收入。

提问人：alony 时间：2013-05-16 20:00:24
回复 chenyiwei 的帖子
就是按净额来列示土地价值是可以的 是吧？ 其实我也觉得这样处理确实更符合实际情况，虽然这个业务本身有涉嫌违规之嫌。 第二种方法涉及所得税，估计一般企业都不会采用（看到递延收益，税务通常让一次交所得税）。。

回答人：chenyiwei
如果企业只能取得实际支付金额的收据，且政府可以确认无欠缴土地出让金的，可以按净额列示。

提问人：659761666 时间：2018-06-05 11:33:47
陈老师，请教一下。 2011 年，公司土地出让合同金额为 1000 万，公司和开发区政府约定公司只付 800 万，剩余部分 200 万出让金及契税由开发区政府支付；后续开发区政府资金紧张，与公司达成一致意见并形成会议纪要由开发区政府向公司借款 200 万元用于缴纳土地出让金，开发区政府一个月后把该笔借款还给公司（已还）。土地出让合同金额为 1000 万元，公司缴款凭据及财政收据金额为 800万元。那么公司的无形资产——土地使用权应该确认的金额是 800 万还是 1000 万（应包括税费，本处不考虑）。如果是 1000 万元，那么就要确认 200 万元的政府补助递延收益，会存在一个问题，就是准则有规定“不涉及资产直接转移的经济支持不属于政府补助准则规范的政府补助，比如政府与企业间的债务豁免，除税收返还外的税收优惠，如直接减征、免征、增加计税抵扣额、抵免部分税额等”。请陈老师指教在当时旧的政府补助准则下，该笔经济业务应该如何处理？

回答人：chenyiwei
企业实际以 800 万元获得了合同价值 1000 万的土地，也属于来源于政府的间接经济资源投入，故按政府补助处理，按当时的规定应确认为递延收益，逐年摊销为营业外收入， 2017 年后摊销额计入其他收益。

提问人：659761666 时间：2018-06-06 08:24:50
感谢陈版，但是准则有规定“不涉及资产直接转移的经济支持不属于政府补助准则规范的政府补助，比如政府与企业间的债务豁免，除税收返还外的税收优惠，如直接减征、免征、增加计税抵扣额、抵免部分税额等”，这个确认为与资产相关的政府补助合适吗？

回答人：chenyiwei
没有问题。要看这些交易是否符合普遍商业惯例。政府不是该企业的股东，不属于股东资本性投入，同时该交易也显失公允，不符合平等主体之间的商业交易惯例，所以这样的低价获取资源只能作为政府补助处理。

提问人：659761666 时间：2018-06-07 13:19:57
感谢陈版，但这似乎不符合准则的规定，该如何解释呢？是否是基于实质重于形式的考虑。

回答人：chenyiwei
实质重于形式，“从政府获取资源”的理解不能过于狭窄。